【裁判字號】    85,台上,469
【裁判日期】    850125
【裁判案由】    偽造文書
【裁判全文】
最高法院刑事判決                                八十五年度台上字第四六九號
    上訴人  甲○○
右上訴人因偽造文書案件，不服台灣高等法院中華民國八十四年八月十一日第二審更
審判決（八十四年度上更(一)字第五一○號，起訴案號：台灣台北地方法院檢察署八十
三年度偵字第一六六五六號），提起上訴，本院判決如左：
    主  文
上訴駁回。
甲○○緩刑年。
    理  由
本件原判決認定：上訴人甲○○係台北市俐安有限公司（下稱俐安公司）職員，為使
公司客戶本盟紡織股份有限公司（下稱本盟公司）委託辦理出口至歐洲之兩筆紡織品
順利出關，竟於民國八十三年三月二十二日，在台北市○○街一○五巷二三號三樓辦
公室內，將財團法人中華民國紡織業外銷拓展會（下稱紡拓會）核發編號ＤＤ四○二
二九五號（ＥＸ－－ＰＯＲＴ  ＣＥＲＴＩＦＩＣＡＴＥ簡稱Ｅ＼Ｃ）及ＵＤ四○一
三二九號出口證內所核准數量一百四十公斤、七十六公斤，分別變造為四百四十公斤
及五百七十六公斤後，持交不知情之本盟公司人員辦理出口使用，足以生損害於紡拓
會對於紡織品外銷配額之管理，案經甲○○於犯罪被發覺前，具狀向台灣台北地方法
院檢察署自首接受裁判等情。係以上開事實，業據上訴人坦承不諱，並經證人王錫銘
、黃炤嘉結證屬實，復有紡拓會核准出口文件可稽，為其所憑之證據及認定之理由。
因認上訴人所為，係犯刑法第二百十六條、第二百十條之變造私文書罪，其變造之低
度行為，應為高度之行使行為所吸收，祇論以行使變造私文書罪；又其交與不知情之
王家慶行使，為該行使罪之間接正犯。查上訴人於其犯罪被發覺前，向台灣台北地方
法院檢察署具狀自首，有其自首狀足考，合於自首之要件，應依刑法第六十二條前段
之規定減輕其刑，乃撤銷第一審不當之科刑判決，適用上開法條，並審酌一切情狀，
論上訴人以行使變造私文書，足以生損害於他人罪，判處有期徒刑月。經核於法尚
無違誤。上訴意旨，就原審採證認事職權之適法行使，任意指為違反法則，為無理由
，應予駁回。惟查上訴人尚無前科及不良紀錄，因一時失慮致罹刑章，犯後自首接受
裁判，態度尚稱良好，念其兼為家庭主婦，其子在學中，賴其照顧，認所宣告之刑，
以暫不執行為宜，併予諭知緩刑三年，以啟自新。
據上論結，應依刑事訴訟法第三百九十六條，刑法第七十四條第一款，判決如主文。
中      華      民      國    八十五    年      一      月    二十五    日
                              最高法院刑事第六庭
                                  審判長法官  黃  劍  青
                                        法官  王  景  山
                                        法官  林  增  福
                                        法官  林  文  豐
                                        法官  邵  燕  玲
      右正本證明與原本無異
                                              書  記  官
中      華      民      國    八十五    年      二      月      二      日


司法院資訊處製作；財團法人民間司法改革基金會備份。
